臺灣臺南地方法院民事判決
109年度重訴字第289號
原      告  蘇品丞  （現於法務部○○○○○○○○○○○執

被      告  林  琤  

上列被告因侵權行為損害賠償案件，原告提起刑事附帶民事訴訟
，經本院刑事庭裁定（109年度重附民字第11號）移送前來，本
院於民國109年12月8日言詞辯論終結，判決如下：
    主  文
一、被告應給付原告新臺幣18萬元。
二、原告其餘之訴駁回。
三、訴訟費用由被告負擔百分之70，餘由原告負擔。
四、本判決原告勝訴部分得假執行。但被告如以新臺幣18萬元為
    原告預供擔保，得免為假執行。
    事  實  及  理  由
一、原告起訴主張：伊於民國108年1月23日凌晨0時，遭訴外人
    莊雅智、王建凱與數名真實年籍姓名不詳之成年男子，在台
    南市仁德區金滿座釣蝦場前，以暴力方式強押、毆打，並載
    至不詳地點並要伊打電話向伊親友，表示因積欠債務而須支
    付新臺幣（下同）20萬元、30萬元始能獲釋，惟伊未從；嗣
    訴外人許璟豪駕車搭載莊雅智、王建凱及當時已被戴頭套、
    雙手遭膠帶綑綁之伊，至訴外人高振豪住處持續毆打；當時
    借住在高振豪住處另一房間之被告，見伊所攜之皮夾內有中
    信金融卡、台北富邦金融卡各1張，為圖促伊交付金錢以供
    償還莊雅智、王建凱，竟脅迫伊行無義務之事，對伊宣稱：
    如果可從金融卡之帳戶內領款，伊就可以被放回家等語，並
    同時輔由在場之少年楊○瑋將伊之手壓在地上、持西瓜刀對
    伊恫稱密碼如果是錯的就剁手之強脅手段，向伊逼問金融卡
    之密碼以供運用，迫使伊內心害怕致自由意志受到影響之狀
    況下，只得向楊○瑋及被告告知中信金融卡之密碼，經渠等2
    人持以操作領款，僅因該帳戶存款餘額不足而未取得款項，
    始將金融卡返還伊。被告對伊施以恫嚇，迫使伊交付金融卡
    及密碼，並兼有指揮上開其他刑事共犯對伊搜身、傷害、取
    走伊所有之金錢，致伊之自由、身體、財產受有損害，造成
    伊精神上莫大痛苦，依侵權行為法律關係，請求被告賠償慰
    撫金。並聲明：被告應給付29萬9999元。
二、被告固自認有脅迫原告告知金融卡密碼，並取走其金融卡實
    施領款行為（然未領得款項），惟辯稱：伊無指揮或與其他
    刑事同案被告共同為強盜之行為。並聲明：原告之訴駁回。
三、有關原告前開主張：被告夥同楊○瑋，以言語輔由楊○瑋將伊
    之手壓在地上、持西瓜刀對原告恫稱密碼如果是錯的就剁手
    之強脅手段，對伊施以恫嚇，迫使並無交出金融卡之密碼而
    讓楊○瑋及被告得以運用該金融卡之義務的原告，在內心害
    怕致自由意志受影響下向楊○瑋及被告告知中信金融卡之密
    碼、進而實施領款行為，惟因帳戶存款餘額不足，而未領得
    款項等情，為被告所自認，堪認原告該部分主張為真實。至
    原告另主張：被告「指揮」莊雅智、王建凱，或與其等「共
    同」為強盜行為一節，則為被告所否認，參以被告所為上開
    強制取走原告之金融卡並實施領款行為，業經本院刑事庭以
    108年度重訴字第9號判決強制罪，處有期徒刑6月在案（現
    上訴審理中），該刑事判決亦認定被告並無與莊雅智、王建
    凱共犯強盜罪行，此外原告復未提出其他事證以實其說，該
    部分主張尚乏證據證明，不足採信。
四、按因故意或過失，不法侵害他人之權利者，負損害賠償責任
    ；不法侵害他人之身體、健康、名譽、自由、信用、隱私、
    貞操，或不法侵害其他人格法益而情節重大者，被害人雖非
    財產上之損害，亦得請求賠償相當之金額，民法第184條第1
    項前段、第195條第1項前段分別定有明文。本件被告對原告
    所為前述強制行為，侵害其意思決定之自由，已如前述，對
    原告而言，當受有精神上之痛苦，其請求被告賠償其非財產
    上之損害，並無不合。次按不法侵害他人之人格權，被害人
    受有非財產上損害，請求加害人賠償相當金額之慰撫金時，
    法院對於慰撫金之量定，應斟酌實際加害情形、所造成之影
    響、被害人痛苦之程度、兩造之身分地位經濟情形及其他各
    種狀況，以核定相當之數額。審酌原告目前大學畢業，之前
    任職於台糖長榮酒店工程部，月薪約3萬2000元，名下無恆
    產；被告國中肆業，目前無業，因他案易服勞役中，名下無
    恆產，業據兩造陳明在卷（見訴字卷第139頁），衡酌兩造
    之身分、地位、經濟能力、社會地位、本件侵害情節等一切
    情狀，認原告請求被告賠償精神慰撫金於18萬元範圍內為合
    理可採。超過上開範圍之請求，尚屬過高，不應准許。
五、綜上，原告本於侵權行為之法律關係，請求被告給付18萬元
    ，為有理由，應予准許，逾此部分之請求，為無理由，應予
    駁回。並依職權就原告請求勝訴部分宣告假執行，及宣告被
    告得供相當之擔保金額，免為假執行（民事訴訟法第389條
    第1項第5款、第392條第2項）。
六、訴訟費用負擔之依據：民事訴訟法第79條。
中　　華　　民　　國　　109 　年　　12　　月　　22　　日
                  民事第四庭    法  官  蔡雅惠
以上正本係照原本作成。
如不服本判決，應於送達後20日內，向本院提出上訴狀並表明上
訴理由，如於本判決宣示後送達前提起上訴者，應於判決送達後
20日內補提上訴理由書（須附繕本）。如委任律師提起上訴者，
應一併繳納上訴裁判費。 
中　　華　　民　　國　　109 　年　　12　　月　　22　　日
　　　　　　　　　　　　　　　　書記官   黃稜鈞